【裁判字號】    97,審易,1701
【裁判日期】    971006
【裁判案由】    竊盜
【裁判全文】
臺灣高雄地方法院刑事判決            97年度審易字第1701號
公  訴  人  臺灣高雄地方法院檢察署檢察官
被      告  乙○○
上列被告因竊盜案件，經檢察官提起公訴（97年度偵字第18619
號），嗣因被告於準備程序進行中就被訴事實為有罪陳述，經告
知簡式審判程序之旨並聽取當事人意見後，本院裁定進行簡式審
判程序並判決如下：
    主  文
乙○○共同攜帶兇器竊盜，累犯，處有期徒刑捌月。扣案鋼鋸壹
支沒收。
    事  實
一、乙○○前因竊盜案件，經本院95年度簡字第3922號判決判處
    有期徒刑6 月確定，復經裁定減刑為有期徒刑3 月，於民國
    95年8 月7 日易科罰金執行完畢。詎其猶不知悛悔，於97年
    6 月10日17時許，與甲○○（另行審結）分別騎乘機車行經
    高雄市小港區南星計畫區大門口（防波堤出水口）前，因見
    高雄市氣象觀測站所有之鋼管設置於該處，遂頓生貪念，渠
    等乃基於意圖為自己不法所有之犯意聯絡，先推由乙○○返
    家拿取客觀上足對人之生命、身體、安全構成威脅，可作為
    兇器使用之鋼鋸1 支，繼而在上址共同以前開鋼鋸切割鋼管
    之方式竊取鋼管1 批（合計約130 公斤）既遂。嗣於同日18
    時10分許，渠2 人騎乘機車載運所竊鋼管行經南星計畫區大
    門口之際，旋遭警當場查獲，另扣得前開乙○○所有之鋼鋸
    1 支。
二、案經高雄市政府警察局小港分局報請台灣高雄地方法院檢察
    署檢察官偵查起訴。
    理  由
一、本件被告乙○○所犯係刑法第321 條第1 項第3 款加重竊盜
    既遂罪，其法定刑為死刑、無期徒刑、最輕本刑為3 年以上
    有期徒刑以外之罪，於準備程序進行中被告就被訴事實為有
    罪陳述，由法官告知簡式審判程序要旨並聽取其與公訴人之
    意見，經被告同意適用簡式審判程序後，本院亦認無不得或
    不宜改依簡式審判程序進行之處，爰依刑事訴訟法第273 條
    之1 第1 項、第284 條之1 規定裁定進行簡式審判程序，合
    先敘明。
二、前揭事實，業經證人戴永昇於警詢中指述綦詳，亦與共犯甲
    ○○於警詢及偵查中供證情節互核相符，並有贓物認領保管
    單1 紙在卷可稽，另扣得渠等用供實施本件犯罪之鋼鋸1 支
    可資憑佐，復據被告乙○○於本院審理中坦認上情不諱，足
    徵其自白確與事實相符，堪予採信。按刑法第321 條第1 項
    第3 款之攜帶兇器加重竊盜罪，係以行為人攜帶兇器為其加
    重條件，此所謂兇器，其種類並無限制，凡客觀上足對人之
    生命、身體、安全構成威脅，具有危險性之兇器均屬之；且
    祇須行竊時攜帶此種具有危險性之兇器為已足，並不以攜帶
    之初即有行兇之意圖為必要。本件被告乙○○乃攜帶自備鋼
    鋸而著手實施竊盜行為，又該鋼鋸長約36公分、結構主要為
    鐵製，鋸片可拆卸且可供鋸斷鋼管一節，業據被告乙○○當
    庭供承在卷，並有卷附照片1 紙（參見警卷第33頁）可證。
    再佐以該等工具足以持之鋸斷鋼管，倘非質地相當堅硬之物
    ，實難收其效，若用以攻擊人體勢將造成人身傷害。綜此以
    觀，足認被告乙○○所持鋼鋸客觀上可對人之生命、身體、
    安全構成威脅，具有危險性，要屬刑法第321 條第1 項第3
    款所定之兇器無訛。綜此以觀，被告乙○○攜帶客觀上可為
    兇器之鋼鋸而實施前揭竊盜犯行，揆諸前揭說明，所為業已
    該當刑法攜帶兇器之加重竊盜罪構成要件甚明。職是，本件
    事證明確，被告犯行洵堪認定，應依法論科。
三、核被告乙○○所為，係犯刑法第321 條第1 項第3 款攜帶兇
    器加重竊盜既遂罪。被告乙○○與共犯甲○○2 人就上開犯
    行，彼此間具有犯意聯絡及行為分擔，應論以共同正犯。又
    被告乙○○前因竊盜案件，經法院判決有罪確定，於95年8
    月7 日易科罰金執行完畢一節，業如前述，並有台灣高等法
    院被告前案記錄表1 份在卷足憑，是其前受有期徒刑執行完
    畢後，5 年內故意再犯本件法定刑為有期徒刑以上之罪，應
    論以累犯並依法加重其刑。爰審酌被告僅為貪圖小利，任意
    竊取他人財物，且念其所竊財物數量非微，並兼衡其品行、
    生活狀況及智識程度，與事後尚知全部坦承犯行等一切情狀
    ，量處如主文所示之刑，以資懲儆。此外，扣案鋼鋸1 支係
    被告乙○○所有且供渠等實施本件犯罪所用之物，爰依刑法
    第38條第1 項第2 款規定宣告沒收，附此敘明。
據上論斷，應依刑事訴訟法第273 條之1 第1 項、第299 條第1
項前段，刑法第321 條第1 項第3 款、第28條、第47條第1 項、
第38條第1 項第2 款，判決如主文。
中    華    民    國    97    年    10    月    6     日
                  刑事第七庭  法  官    陳明呈
以上正本證明與原本無異。
如不服本判決應於收受本判決後10日內向本院提出上訴書狀，並
應敘述具體理由，如未敘述上訴理由者，應於上訴期間屆滿後20
日內補提理由書狀於本院（均須按他造當事人之人數附繕本）「
切勿逕送上級法院」。
中    華    民    國    97    年    10    月    6     日
                              書記官    張琇晴
附錄本判決論罪科刑之法條：
中華民國刑法第321條
犯竊盜罪而有左列情形之一者，處6 月以上、5 年以下有期徒刑
：
  一、於夜間侵入住宅或有人居住之建築物、船艦或隱匿其內而
      犯之者。
  二、毀越門扇、牆垣或其他安全設備而犯之者。
  三、攜帶兇器而犯之者。
  四、結夥三人以上而犯之者。
  五、乘火災、水災或其他災害之際而犯之者。
  六、在車站或埠頭而犯之者。
前項之未遂犯罰之。


司法院資訊處製作；財團法人民間司法改革基金會備份。
